臺灣臺北地方法院民事簡易判決
111年度北簡字第2056號
原      告  合作金庫商業銀行股份有限公司

法定代理人  雷仲達  
訴訟代理人  陳昱文  
被      告  昱凌生技有限公司


兼
法定代理人  李昱男  
上列當事人間請求返還借款事件，本院於中華民國111年3月8日
言詞辯論終結，判決如下：
    主      文
被告應連帶給付原告新臺幣貳拾捌萬陸仟柒佰伍拾伍元，及自民
國一百一十年五月十四日起至清償日止，按週年利率百分之一點
八四五計算之利息，暨自民國一百一十年六月十四日起至清償日
止，逾期在六個月以內者，按上開利率百分之十，逾期超過六個
月部分，按上開利率百分之二十計算之違約金。
訴訟費用新臺幣參仟零玖拾元由被告連帶負擔。
本判決得假執行。但被告以新臺幣貳拾捌萬陸仟柒佰伍拾伍元為
原告預供擔保後，得免為假執行。
    事實及理由
一、按當事人得以合意定第一審管轄法院，但以關於由一定法律
    關係而生之訴訟為限，前項合意，應以文書為之，民事訴訟
    法第24條定有明文。查兩造所簽訂之連帶保證書約定，兩造
    合意以本院為本契約涉訟時之第一審管轄法院，是以原告向
    本院提起本件訴訟，本院自有管轄權，合先敘明。
二、原告主張：被告昱凌生技有限公司(下稱昱凌公司)以被告李
    昱男為連帶保證人，於民國109年4月14日與原告訂立借據，
    向原告借款新臺幣（下同）300,000元，約定借款期間自109
    年4月14日起至112年4月14日止，分期清償，利息按中華郵
    政股份有限公司2年期定期儲金機動利率加碼年息1%機動計
    算（目前為週年利率1.845%），如未按期繳款時，逾期在6
    個月以內者，按約定利率10%，逾期超過6個月部分，按約定
    利率20%計付違約金，詎被告昱凌公司自110年5月14日起即
    未依約繳款，尚積欠本金286,755元，被告李昱男為連帶保
    證人，應負連帶清償責任，爰依契約及連帶保證法律關係起
    訴請求，並聲明如主文第1項所示。
三、被告則以：對於原告的請求金額沒有意見等語，資為抗辯。
四、經查，原告前揭主張，業據其提出與所述相符之借據、授信
    約定書、連帶保證書、經濟部(特殊傳染性肺炎)紓困振興貸
    款增補契約為證(見本院卷第11-20、41頁)，復被告自陳對
    於原告的請求金額沒有意見等語(見本院卷第31頁)，堪認原
    告上開主張為真實。從而，原告據以提起本訴，請求被告連
    帶給付如主文第1項所示之金額、利息及違約金，為有理由
    ，應予准許。
五、本件係就民事訴訟法第427條訴訟適用簡易程序所為被告敗
    訴之判決，依同法第389條第1項第3款規定，應依職權宣告
    假執行，並依同法第392條第2項規定，依職權宣告被告預供
    擔保，得免為假執行。
六、本件事證已臻明確，兩造其餘攻擊防禦方法及證據，核與判
    決之結果不生影響，爰不一一論列，併此敘明。
七、訴訟費用負擔之依據：民事訴訟法第85條第2項。本件訴訟
    費用額，依後附計算書確定如主文第2項所示金額。
中　　華　　民　　國　　111 　年　　3 　　月　　22　　日
                  臺北簡易庭    法　官  葉藍鸚
訴訟費用計算書                           
項　　　　目             金 　額（新臺幣）　　    備  註
第一審裁判費　　　       3,090元
合　　　　計　　　       3,090元
以上正本係照原本作成。
如不服本判決，應於判決送達後20日內向本庭提出上訴狀（須按
他造當事人之人數附繕本）。如委任律師提起上訴者，應一併繳
納上訴審裁判費。
中　　華　　民　　國　　111 　年　　3 　　月　　22　　日
                                書記官  林錫欽